最高法院刑事判決　　　　　　　九十六年度台上字第七七一號
上　訴　人　甲○○
　　　　　　　　　　號（另案於台灣花蓮看守所執行中）
上列上訴人因違反槍砲彈藥刀械管制條例案件，不服台灣高等法
院花蓮分院中華民國九十五年十一月十六日第二審判決（九十五
年度上訴字第一九六號，起訴案號：台灣花蓮地方法院檢察署九
十五年度偵字第六七七號），提起上訴，本院判決如下：
    主  文
原判決關於甲○○部分撤銷，發回台灣高等法院花蓮分院。
    理  由
本件原判決撤銷第一審關於上訴人甲○○部分之判決，改判依想
像競合犯之例，從一重論處上訴人未經許可，寄藏可發射子彈具
有殺傷力之土造雙管霰彈槍罪刑，固非無見。
惟按共犯之自白，不得作為有罪判決之唯一證據，仍應調查其他
必要之證據，以察其是否與事實相符，刑事訴訟法第一百五十六
條第二項定有明文。又按認定犯罪事實所憑之證據，雖不以直接
證據為限，間接證據亦包括在內；然而無論直接或間接證據，其
為訴訟上之證明，須於通常一般之人均不致有所懷疑，而得確信
其為真實之程度者，始得據為有罪之認定，倘其證明尚未達到此
一程度，而有合理之懷疑存在時，事實審法院在未釐清前，如遽
為有罪犯罪事實之認定，即非適法。查本件原判決認定上訴人有
如原判決事實欄所載之犯罪事實，主要係以共犯黃仁志之供述證
據為基礎。然上訴人矢口否認有寄藏系爭土造雙管霰彈槍及制式
霰彈九顆之犯行，辯稱：黃仁志是告知要寄放東西在伊住處對面
空屋，伊不知道黃仁志係藏放上開槍、彈，且該空屋非伊所有或
使用，伊有告知黃仁志伊不負責保管東西云云，而黃仁志雖於警
詢、偵查及檢察官聲請第一審羈押時，陳稱系爭霰彈槍彈放在上
訴人住處旁一個空屋內等語，但黃仁志在第一審時已證稱：伊係
在查獲前一、二日才將系爭雙管霰彈槍一支及霰彈九顆自行置於
甲○○住處旁之空屋內，且係告訴甲○○伊要搬家，隔壁空屋可
否讓伊放置伊物品，而伊藏放上開槍、彈時未告訴甲○○，後來
伊要取走時，有當面告知甲○○，但前後均未告知甲○○伊所藏
放係槍、彈，甲○○不知伊寄放之東西係上開槍、彈云云（見原
判決第六頁），果爾，黃仁志之供述，其憑信性即非無疑，自待
補強證據佐證，始得為有罪犯罪事實之認定。至證人即員警張清
華於第一審之證言，論理上為黃仁志警詢時不利於上訴人供述之
延伸，尚不足以佐證黃仁志警詢時不利於上訴人之供述之真實性
。又黃仁志所稱寄放於上訴人住處旁之空屋，是否為上訴人所管
領支配範圍，上訴人究有無為之寄藏之行為或僅知情而已，均有
進一步研求辨明之必要，遽為上訴人不利之認定，揆之首開說明
，自非適法。上訴意旨指摘原判決關於上訴人部分不當，尚非全
無理由，應認該部分有撤銷發回更審之原因。
據上論結，應依刑事訴訟法第三百九十七條、第四百零一條，判
決如主文。
中　　華　　民　　國　九十六　年　　二　　月　　八　　日
                      最高法院刑事第四庭
                          審判長法官  莊　登　照
                                法官  洪　明　輝
                                法官  黃　一　鑫
                                法官  林　秀　夫
                                法官  徐　昌　錦
      本件正本證明與原本無異
                                      書  記  官
中　　華　　民　　國　九十六　年　　二　　月　 十三 　日
                                                      Ｋ
